---
title: "Tugas Individu 2"
author: "Angga Fathan Rofiqy"
date: "`r format(Sys.time(), '%d %B, %Y')`"
output:
  rmdformats::downcute:
    self_contained: true
    thumbnails: false
    lightbox: true
    gallery: true
    highlight: tango
    code_folding: hide
    toc_depth: 3
    number_sections: true
    toc_float:
      collapsed: true
      smooth_scroll: true
    fig_caption: true
pkgdown:
  as_is: true
---

Kode di Hide dalam default, untuk menampilkan kode, klik Code .

```{r, warning=FALSE, message = FALSE}
#                      -=( Install & Load Package Function )=-
install_load <- function (package1, ...)  {   

   # convert arguments to vector
   packages <- c(package1, ...)

   # start loop to determine if each package is installed
   for(package in packages){

       # if package is installed locally, load
       if(package %in% rownames(installed.packages()))
          do.call('library', list(package))

       # if package is not installed locally, download, then load
       else {
          install.packages(package)
          do.call("library", list(package))
       }
   } 
}

#Path Function
path <- function(){
  gsub  ( "\\\\",  "/",  readClipboard ()  )
}
#Copy path, Panggil function di console
#Copy r path, paste ke var yang diinginkan
```

```{r}
install_load("lmtest","car","plotrix","aod","ggplot2")
```

# Pendahuluan

## Data

Data yang digunakan adalah data sekunder yang terdiri dari 7 peubah dengan 1129 baris. Akan tetapi, dalam analisis ini hanya digunakan 4 peubah, yaitu *event* sebagai peubah respon, lalu *age, gender, dan way* sebagai peubah penjelas.

+-------------+------------------------+-----------------------------------------+
| **Peubah**  | **Keterangan**         | **Tipe Peubah**                         |
+:===========:+:======================:+=========================================+
| event (Y)   | Kejadian Turnover      | Kategorik (Biner)                       |
|             |                        |                                         |
|             |                        | 1 : Turnover                            |
|             |                        |                                         |
|             |                        | 0 : Tidak Turnover                      |
+-------------+------------------------+-----------------------------------------+
| gender      | Jenis Kelamin          | Kategoriik                              |
|             |                        |                                         |
|             |                        | m : male (Pria)                         |
|             |                        |                                         |
|             |                        | f : female (Wanita)                     |
+-------------+------------------------+-----------------------------------------+
| age         | Usia                   | Numerik                                 |
+-------------+------------------------+-----------------------------------------+
| industry    | Bidang Pekerjaan       |                                         |
+-------------+------------------------+-----------------------------------------+
| profession  | Profesi                |                                         |
+-------------+------------------------+-----------------------------------------+
| greywage    | Membayar Pajak/Tidak   |                                         |
+-------------+------------------------+-----------------------------------------+
| way         | Transportasi ke Kantor | Kategorik                               |
|             |                        |                                         |
|             |                        | bus : Naik Bus                          |
|             |                        |                                         |
|             |                        | car : Naik Mobil                        |
|             |                        |                                         |
|             |                        | foot : Jalan Kaki                       |
+-------------+------------------------+-----------------------------------------+
