---
title: "Tugas Individu 2"
author: "Angga Fathan Rofiqy"
date: "`r format(Sys.time(), '%d %B, %Y')`"
output:
  rmdformats::downcute:
    self_contained: true
    thumbnails: false
    lightbox: true
    gallery: true
    highlight: tango
    code_folding: hide
    toc_depth: 3
    number_sections: true
    toc_float:
      collapsed: true
      smooth_scroll: true
    fig_caption: true
pkgdown:
  as_is: true
---

Kode di Hide dalam default, untuk menampilkan kode, klik Code .

```{r, warning=FALSE, message = FALSE}
#                      -=( Install & Load Package Function )=-
install_load <- function (package1, ...)  {   

   # convert arguments to vector
   packages <- c(package1, ...)

   # start loop to determine if each package is installed
   for(package in packages){

       # if package is installed locally, load
       if(package %in% rownames(installed.packages()))
          do.call('library', list(package))

       # if package is not installed locally, download, then load
       else {
          install.packages(package)
          do.call("library", list(package))
       }
   } 
}

#Path Function
path <- function(){
  gsub  ( "\\\\",  "/",  readClipboard ()  )
}
#Copy path, Panggil function di console
#Copy r path, paste ke var yang diinginkan
```

```{r message=FALSE, warning=FALSE}
install_load("lmtest","car","plotrix","aod","ggplot2","rio","DT","dplyr",
             "viridis","ggrepel")
```

# Pendahuluan

## Metadata

Data yang digunakan adalah data sekunder yang terdiri dari 7 peubah dengan 1129 baris dengan `event` sebagai peubah respons.

+------------+------------------------+-----------------------------------------------------------------------------------------------------------------------------------------------------+
| **Peubah** | **Keterangan**         | **Tipe Peubah**                                                                                                                                     |
+:==========:+:======================:+=====================================================================================================================================================+
| event (Y)  | Kejadian Turnover      | Kategorik (Biner)                                                                                                                                   |
|            |                        |                                                                                                                                                     |
|            |                        | 1 : Turnover                                                                                                                                        |
|            |                        |                                                                                                                                                     |
|            |                        | 0 : Tidak Turnover                                                                                                                                  |
+------------+------------------------+-----------------------------------------------------------------------------------------------------------------------------------------------------+
| gender     | Jenis Kelamin          | Kategoriik                                                                                                                                          |
|            |                        |                                                                                                                                                     |
|            |                        | m : male (Pria)                                                                                                                                     |
|            |                        |                                                                                                                                                     |
|            |                        | f : female (Wanita)                                                                                                                                 |
+------------+------------------------+-----------------------------------------------------------------------------------------------------------------------------------------------------+
| age        | Usia                   | Numerik                                                                                                                                             |
+------------+------------------------+-----------------------------------------------------------------------------------------------------------------------------------------------------+
| industry   | Bidang Pekerjaan       | Kategorik                                                                                                                                           |
|            |                        |                                                                                                                                                     |
|            |                        | Banks, PowerGeneration, Retail, manufacture, Consult, State, Building, IT, HoReCa, Telecom, Pharma, Mining, transport, Agriculture, RealEstate, etc |
+------------+------------------------+-----------------------------------------------------------------------------------------------------------------------------------------------------+
| profession | Profesi                | Kategorik                                                                                                                                           |
|            |                        |                                                                                                                                                     |
|            |                        | HR, Commercial, Marketing, Sales, BusinessDevelopment, Finanñe, Teaching, manage, IT, Law, Consult, Engineer, PR, Accounting, etc                   |
+------------+------------------------+-----------------------------------------------------------------------------------------------------------------------------------------------------+
| greywage   | Membayar Pajak/Tidak   | Kategorik                                                                                                                                           |
|            |                        |                                                                                                                                                     |
|            |                        | black : tidak membayar pajak (illegal)                                                                                                              |
|            |                        |                                                                                                                                                     |
|            |                        | white : membayar pajak (legal)                                                                                                                      |
|            |                        |                                                                                                                                                     |
|            |                        | grey : setengah black & white (illegal)                                                                                                             |
+------------+------------------------+-----------------------------------------------------------------------------------------------------------------------------------------------------+
| way        | Transportasi ke Kantor | Kategorik                                                                                                                                           |
|            |                        |                                                                                                                                                     |
|            |                        | bus : Naik Bus                                                                                                                                      |
|            |                        |                                                                                                                                                     |
|            |                        | car : Naik Mobil                                                                                                                                    |
|            |                        |                                                                                                                                                     |
|            |                        | foot : Jalan Kaki                                                                                                                                   |
+------------+------------------------+-----------------------------------------------------------------------------------------------------------------------------------------------------+

## Data Entry

```{r}
data <- import("https://raw.githubusercontent.com/Zen-Rofiqy/STA1343-PADK/main/Tugas/Tugas%20Praktikum%20Akhir/Data.csv")
datatable(data)
```

## Data Checking {.tabset}

### Data kosong

```{r}
sum(is.na(data))
```

Tidak ada data kosong.

### Tipe data

```{r}
str(data)
```

> Mengubah tipe data

```{r}
data <- data %>%
  mutate_all(~as.factor(.)) %>%
  mutate(age = as.numeric(age))
str(data)
```

# Eksplorasi data

```{r}
theme.sb.v <- list(
  theme_minimal()  , 
        theme(
        text = element_text(size = 36),
        axis.text.x = element_text(vjust = .5, face = "bold"),
        plot.title = element_text(hjust = 0.5),
        plot.subtitle = element_text(hjust = 0.5) )
)
```

```{r dpi=300,  fig.height = 30, fig.width = 70, fig.align = "center", warning=FALSE, message = FALSE}
install_load('ggridges','cowplot')

c1 <-
ggplot(data = data %>% count(event) %>% # banyaknya laptop brand x
  mutate(perc = round(n / sum(n) * 100)), #buat persentase
       aes(x = reorder(event, -n), y = perc)) +
  geom_bar(stat = "identity", fill='#F47F51') +
  geom_text(aes(label = prettyNum(n,big.mark = ",")
                ), vjust = -0.5, size = 8, col="karyawane4", 
            fontface = "bold") + # Tambahkan label
  labs(x = "\nevent(Y)", y = "Persentase (%)\n", 
       title = "\nSebaran event(Y)\n") +
  scale_y_continuous(labels = scales::percent_format(scale = 1)) +
  theme.sb.v

c2 <- 
ggplot(data = data %>% count(gender) %>% # banyaknya laptop brand x
  mutate(perc = round(n / sum(n) * 100)), #buat persentase
       aes(x = reorder(gender, -n), y = perc)) +
  geom_bar(stat = "identity", fill='#F9D173') +
  geom_text(aes(label = prettyNum(n,big.mark = ",")
                ), vjust = -0.5, size = 8, col="karyawane4", 
            fontface = "bold") + # Tambahkan label
  labs(x = "\nGender", y = "Persentase (%)\n", 
       title = "\nSebaran Gender\n") +
  scale_y_continuous(labels = scales::percent_format(scale = 1)) +
  theme.sb.v

c3 <- 
ggplot(data, aes(x=age, y=event, fill=event)) + geom_density_ridges() +
  #COLORING
  scale_fill_viridis(alpha = 0.75, #Opacity
                     begin = 0.1, #Color pallte scale begins
                     end = 0.9, #Color pallte scale ends
                     direction = -1, #Flip color scale
                     discrete = T, #Discrete Value
                     option = "G") + #Color Palette
  theme(plot.title = element_text(hjust=0.5),legend.position = "none") +
  labs(x = "\nAge",y = "event(Y)\n", 
       title = "Sebaran Age") + theme.sb.v

c4 <- 
ggplot(data = data %>% count(industry) %>% # banyaknya laptop brand x
  mutate(perc = round(n / sum(n) * 100)), #buat persentase
       aes(x = reorder(industry, -n), y = perc)) +
  geom_bar(stat = "identity", fill='#ACD694') +
  geom_text(aes(label = prettyNum(n,big.mark = ",")
                ), vjust = -0.5, size = 8, col="karyawane4", 
            fontface = "bold") + # Tambahkan label
  labs(x = "\nIndustry", y = "Persentase (%)\n", 
       title = "\nSebaran Industry\n") +
  scale_y_continuous(labels = scales::percent_format(scale = 1)) +
  theme.sb.v +
  theme(axis.text.x = element_text(angle = 45, hjust = 1))

c5 <- 
ggplot(data = data %>% count(profession) %>% # banyaknya laptop brand x
  mutate(perc = round(n / sum(n) * 100)), #buat persentase
       aes(x = reorder(profession, -n), y = perc)) +
  geom_bar(stat = "identity", fill='#9DD8D2') +
  geom_text(aes(label = prettyNum(n,big.mark = ",")
                ), vjust = -0.5, size = 8, col="karyawane4", 
            fontface = "bold") + # Tambahkan label
  labs(x = "\nProfession", y = "Persentase (%)\n", 
       title = "\nSebaran Profession\n") +
  scale_y_continuous(labels = scales::percent_format(scale = 1)) +
  theme.sb.v + 
  theme(axis.text.x = element_text(angle = 45, hjust = 1))

c6 <- 
ggplot(data = data %>% count(greywage) %>% # banyaknya laptop brand x
  mutate(perc = round(n / sum(n) * 100)), #buat persentase
       aes(x = reorder(greywage, -n), y = perc)) +
  geom_bar(stat = "identity", fill='#9BC6EA') +
  geom_text(aes(label = prettyNum(n,big.mark = ",")
                ), vjust = -0.5, size = 8, col="karyawane4", 
            fontface = "bold") + # Tambahkan label
  labs(x = "\nGreywage", y = "Persentase (%)\n", 
       title = "\nSebaran Greywage\n") +
  scale_y_continuous(labels = scales::percent_format(scale = 1)) +
  theme.sb.v

c7 <-
ggplot(data = data %>% count(way) %>% # banyaknya laptop brand x
  mutate(perc = round(n / sum(n) * 100)), #buat persentase
       aes(x = reorder(way, -n), y = perc)) +
  geom_bar(stat = "identity", fill='#D1BADA') +
  geom_text(aes(label = prettyNum(n,big.mark = ",")
                ), vjust = -0.5, size = 8, col="karyawane4", 
            fontface = "bold") + # Tambahkan label
  labs(x = "\nWay", y = "Persentase (%)\n", 
       title = "\nSebaran Way\n") +
  scale_y_continuous(labels = scales::percent_format(scale = 1)) +
  theme.sb.v

plot_grid(c1, c3, c4, c2, c6, c7, c5, nrow=2 , 
          rel_widths = c(1/2, 1, 1, 
                         1/2, 1/2, 1/2, 1))
```

Proporsi Turnover pada `event` hampir sama, artinya tidak ada kecenderungan. Sebaran umur pada Turnover dan tidak Turnover, nampak serupa yakni menjulur ke kanan dengan median di umur 10. Pada industri terlihat bahwa Retail merupakan bidang pekerjaan yang mendominasi yakni sekitar 30% dari bidang pekerjaan lainnya. Sekitar 80% gender adalah perempuan. Sekitar 80% karyawan membayar pajaknya. Sekitar 60% karyawan menaiki bus. Dan profesi yang mendomiasi adalah HR yakni sekitar 60% lebih dari profesi lainnya.

# **Analisis Regresi Logistik**

```{r}
model <- glm(event ~ gender+ age+ industry+ profession+ greywage+ way, 
             data=data, family=binomial(link="logit"))
summary(model)
```

Terlalu banyak X. Sehingga saya memilih gender, age, greywage, dan way saja.

```{r}
model <- glm(event ~ gender+ age+ greywage+ way, 
             data=data, family=binomial(link="logit"))
summary(model)
```

**Model Regresi Logistik:** $$\begin{equation}\begin{aligned}\text{logit}[\pi(x)] &=\alpha -\beta_1 \text{ gender}_m -\beta_2 \text{ age} -\beta_3 \text{ greywage}_{white} + \beta_4 \text{ way}_{car} -\beta_5 \text{way}_{foot} \\ &=  0.528677 -0.090045 \text{ gender}_m -0.014385 \text{ age} -0.261378 \text{ greywage}_{white} \\ &+ 0.062163 \text{ way}_{car} -0.595413 \text{way}_{foot} \end{aligned}\end{equation}$$

Dimana :

$\text{gender}_m$ = bernilai 1 untuk male, 0 untuk female

$\text{age}$ = usia karyawan

$\text{ greywage}_{white}$ = bernilai 1 untuk Membayar Pajak (white), 0 untuk Tidak (grey)

$\text{way}_{car}$ = bernilai 1 untuk car, 0 untuk lainnya

$\text{way}_{foot}$ = bernilai 1 untuk foot, 0 untuk lainnya
